【裁判字號】    99,訴,254
【裁判日期】    990309
【裁判案由】    偽造文書等
【裁判全文】
臺灣高雄地方法院刑事判決               99年度訴字第254號
公  訴  人  臺灣高雄地方法院檢察署檢察官
被      告  辛○○
            庚○○
            甲○○
上列被告因偽造文書等案件，經檢察官提起公訴（98年度偵字第
25938 號），於被告為有罪之陳述後，本院合議庭裁定由受命法
官獨任進行簡式審判程序，判決如下：
    主  文
辛○○犯結夥三人以上竊盜罪，累犯，處有期徒刑捌月；又共同
犯行使偽造私文書罪，累犯，處有期徒刑肆月，讓渡書之「立讓
渡書人」欄上偽造「己○○」署押貳枚及「保證人」欄上偽造「
壬○○」署押壹枚，均沒收。應執行有期徒刑拾月，讓渡書之「
立讓渡書人」欄上偽造「己○○」署押貳枚及「保證人」欄上偽
造「壬○○」署押壹枚，均沒收。
庚○○犯結夥三人以上竊盜罪，處有期徒刑玖月；又共同犯行使
偽造私文書罪，處有期徒刑參月，讓渡書之「立讓渡書人」欄上
偽造「己○○」署押貳枚及「保證人」欄上偽造「壬○○」署押
壹枚，均沒收。應執行有期徒刑拾月，讓渡書之「立讓渡書人」
欄上偽造「己○○」署押貳枚及「保證人」欄上偽造「壬○○」
署押壹枚，均沒收。
甲○○犯結夥三人以上竊盜罪，處有期徒刑柒月。
    事  實
一、辛○○前於民國95年間因恐嚇取財案件，經本院以95年度易
    字第1863號判處有期徒刑6 月確定，俟因中華民國九十六年
    罪犯減刑條例公佈施行，經本院以96年度聲減字5722號裁定
    減為有期徒刑3 月確定，嗣於97年6 月30日縮刑期滿執行完
    畢。
（一）辛○○、庚○○、甲○○自友人莊凱祥處獲悉址設高雄縣
      大寮鄉○○路○段1260號附1 之「丁○○○○○○」負責
      人乙○○及其配偶林瓊淑皆因案羈押於臺灣高雄看守所，
      渠3 人竟共同意圖為自己不法之所有，基於竊盜之犯意聯
      絡，於98年1 月30日下午某時許，一同前往「丁○○○○○○」，因該廠房鐵門未上鎖，打開鐵門進入後，見廠房
      內堆置電器、寶特瓶、廢料及車輛等物，遂由庚○○通知
      不知情之中古電器業者溫宏建（業經不起訴處分）前來收
      購，甲○○則在現場整理上揭物品，溫宏建到場後認部分
      電器已經無法修復，乃於同日晚間10時許，通知址設大寮
      鄉○○路1 號之「世晟企業行」負責人顏百辰（業經不起
      訴處分）前來，不知情之顏百辰即以新臺幣（下同）7,00
      0 元之價格，向渠3 人收購乙○○所有之報廢洗衣機2臺
      、電視機1 臺、寶特瓶及塑膠粗料等物，並載運上揭物品
      離去。溫宏建復於98年1 月31日上午10時許，通知址設大
      寮鄉○○路168 之9 號之「冠林汽車保養廠」負責人許樂
      慧（業經不起訴處分）前來，不知情之許樂慧即以1 萬5,
      000 之價格，向渠3 人收購丙○○所有之車牌號碼6K-756
      0 號自小客車1 臺（引擎號碼4G63R031613 號），經庚○○將車牌卸下後，許樂慧以貨車將該車輛拖離上址。溫宏
      建又於98年2 月1 日下午2 時許，通知顏百辰前來，不知
      情之顏百辰復以3,000 元之價格，向渠3 人收購乙○○所
      有之廢紙及廢布料等物，並載運上揭物品離去。又渠3 人
      因溫宏建因居間介紹，另交付乙○○所有之西屋電冰箱、
      新鑫科技冰溫熱飲水供應機、報廢電視機各1 臺及2,000
      元作為報酬，溫宏建亦將該等物品載運離去。辛○○、庚○○、甲○○3 人以上開方式竊取前述物品得手，並由辛○○、庚○○收取款項，因而取得之贓款，除其中2,000
      元給付溫宏建外，餘由庚○○、辛○○、甲○○各分得1
      萬3,000 元、8,000 元及2,000 元。
（二）又因辛○○、庚○○為取信於許樂慧，以順利出售上開車
      牌號碼6K-7560 號自小客車（引擎號碼4G63R031613 號）
      ，竟基於行使偽造私文書之犯意聯絡，於98年1 月30日上
      午某時許，在「丁○○○○○○」內，由庚○○持友人「
      己○○」之國民身分證影本，冒用「己○○」之名義，在
      上開車輛之讓渡書「立讓渡書人」欄偽造「己○○」之簽
      名2 枚，再由辛○○冒用「壬○○」之名義，在讓渡書「
      保證人」欄偽造「壬○○」之簽名1 枚，共同偽造上開車
      輛不實之讓渡書1 紙，並交付予許樂慧，用以證明渠等係
      有權出售上開車輛而行使之，足生損害於「己○○」及「
      鐘增賢」。
二、嗣乙○○、丙○○遭釋放後發覺物品遭竊，於98年5 月20日
    報警處理，為警於98年5 月22日中午12時25分許，在大寮鄉
    ○○街306 之9 號對面倉庫內，扣得上開車輛，並於98年5
    月27日下午2 時許，在高雄縣鳳山市○○路2 號，扣得西屋
    電冰箱、新鑫科技冰溫熱飲水供應機各1 臺，而查悉上情。
三、案經高雄縣政府警察局移送臺灣高雄地方法院檢察署檢察官
    偵查起訴。
    理  由
一、按本件被告辛○○、庚○○、甲○○所犯係死刑、無期徒刑
    、最輕本刑為3 年以上有期徒刑以外之罪，其於準備程序就
    前揭被訴事實為有罪之陳述，經受命法官告知簡式審判程序
    之旨，並聽取其與公訴人之意見後，本院認無不得或不宜改
    依簡式審判程序進行之情形，爰依刑事訴訟法第273 條之1
    第1 項規定，裁定本件由受命法官獨任進行簡式審判程序，
    合先敘明。
二、上開犯罪事實，業據被告辛○○、庚○○、甲○○於本院審
    理中坦承不諱，核與證人即被害人乙○○、丙○○、證人溫
    宏建、顏百辰、許樂慧於警詢及偵查中之證述情節相符（見
    警卷第47至52、62至65、69至73、86至89、91至92、95至98
    、100 至101 頁，偵卷第29至31頁），並有讓渡書、內政部
    警政署刑事警察局98年6 月25日刑紋字第0980087817號鑑驗
    書、己○○之國民身份證影本、搜索扣押筆錄、扣押物品目
    錄表、贓物認領保管單、車輛協尋電腦輸入單、車輛尋獲電
    腦輸入單、現場照片在卷可稽（見警卷第53至57、76至79、
    81 至84 、94、102 至104 頁，偵卷第9 至12頁），足認被
    告3 人前開任意性自白與事實相符，本件事證明確，被告3
    人犯行堪以認定，應依法論科。
三、按刑法分則或刑法特別法中規定之結夥2 人或3 人以上之犯
    罪，應以在場共同實施或在場參與分擔實施犯罪之人為限（
    最高法院76年臺上字第7210號判例意旨參照）。被告辛○○
    、庚○○、甲○○3 人在「丁○○○○○○」分工整理、出
    售、交付乙○○、丙○○所有之物品予顏百辰、許樂慧、溫
    宏建，並收取款項，而共同在場參與分擔實施竊盜犯罪，自
    屬刑法第321 條第1 項第4 款所稱之結夥3 人，是核被告辛○○、庚○○、甲○○所為，係犯刑法第321 條第1 項第4
    款之結夥三人以上竊盜罪（原起訴法條為刑法第320 條第1
    項，業經公訴檢察官於本院準備程序中當庭更正為第321 條
    第1 項第4 款）。又被告辛○○、庚○○分別於上開車輛讓
    渡書之「保證人」、「立讓渡書人」欄內偽造「壬○○」、
    「己○○」之簽名，製作上開不實之讓渡書，並交付予許樂
    慧，用以證明渠等確係有權出售上開車輛而行使之，是核被
    告辛○○、庚○○所為，係犯刑法第216 條、第210 條之行
    使偽造私文書罪。被告辛○○、庚○○偽造「壬○○」、「
    己○○」署押之行為，為其偽造前揭私文書之階段行為，不
    另論罪。被告辛○○、庚○○偽造前揭私文書並持以行使之
    行為，其先前偽造之低度行為，為行使之高度行為所吸收，
    不另論罪。被告辛○○、庚○○、甲○○利用不知情之顏百
    辰、許樂慧、溫宏建，將前揭物品及車輛載運、拖離「丁○○○○○○」，並取得贓款而竊取得手，應論以間接正犯。
    另被告辛○○、庚○○、甲○○於98年1 月30日至2 月1 日
    間，利用不知情之顏百辰、許樂慧、溫宏建，將前揭物品及
    車輛載運、拖離「丁○○○○○○」之行為，係出於單一之
    竊盜犯意，各行為之獨立性極為薄弱，依一般社會健全觀念
    ，在時間差距上，難以強行分開，在刑法評價上，以視為數
    個舉動之接續施行，合為包括之一行為予以評價較為合理，
    各應論以接續犯，僅成立一罪。被告辛○○、庚○○、甲○○間，就上開結夥三人竊盜犯行，被告辛○○、庚○○間，
    就上開行使偽造私文書之犯行，各有犯意聯絡及行為分擔，
    為共同正犯。又被告辛○○有事實欄所述之前科紀錄及執行
    情形，此有臺灣高等法院被告前案紀錄表在卷可佐（見本院
    二卷第12至20頁），其於受有期徒刑之執行完畢後5 年以內
    故意再犯本件有期徒刑以上之罪，為累犯，應依刑法第47條
    第1 項之規定，加重其刑。被告辛○○、庚○○所犯結夥三
    人以上竊盜及行使偽造私文書之犯行，犯意各別，行為互殊
    ，應予分論併罰。
四、爰審酌被告辛○○、庚○○、甲○○正值青壯年，卻不思以
    正當途徑獲取金錢，竟結夥三人竊取他人廠房內之財物，並
    取得贓款得手，又被告辛○○、庚○○為求順利出售他人車
    輛，又冒用他人名義偽造讓渡書，均顯示渠等法治觀念薄弱
    ，行為實有可議，惟念及被告3 人於本院審理中均知坦承犯
    行，態度尚可，並個別考量被告庚○○於本件竊盜犯行係負
    責聯絡溫宏建前來收購、收受款項，並分得大部分之贓款，
    故為主要角色，被告辛○○、甲○○分別負責收受款項、整
    理物品而情節較輕等一切情狀，分別量處如主文所示之刑，
    並就被告辛○○、庚○○部分，定其應執行之刑。又上開車
    輛讓渡書之「立讓渡書人」欄上偽造「己○○」之署押2 枚
    、「保證人」欄上偽造「壬○○」之署押1 枚，應依刑法第
    219 條之規定，不問屬於犯人與否，均宣告沒收之。而上開
    偽造之車輛讓渡書，雖為被告辛○○、庚○○偽造之私文書
    ，惟業經被告辛○○、庚○○持以行使交付許樂慧，已非被
    告辛○○、庚○○所有之物，自不得宣告沒收。
據上論斷，應依刑事訴訟法第273 條之1 第1 項、第284 條之1
、第299 條第1 項前段，刑法第216 條、第210 條、第321 條第
1 項第4 款、第28條、第47條第1 項、第51條第5 款、第219 條
，判決如主文。
本案經檢察官戊○○到庭執行職務。
中    華    民    國    99    年    3    月    9     日
                  刑事第七庭  法  官  林依蓉
以上正本證明與原本無異。
如不服本判決應於收受本判決後10日內向本院提出上訴書狀，並
應敘述具體理由；如未敘述上訴理由者，應於上訴期間屆滿後20
日內向本院補提理由書( 均須按他造當事人之人數附繕本) 「切
勿逕送上級法院」。
中    華    民    國    99    年    3     月    9     日
                              書記官  許珈綺
附錄本判決論罪科刑法條：
刑法第321 條第1 項第4款：
犯竊盜罪而有左列情形之一者，處6 月以上、5 年以下有期徒刑
：
四、結夥三人以上而犯之者。
刑法第210條
偽造、變造私文書，足以生損害於公眾或他人者，處5 年以下有
期徒刑。
刑法第216條
行使第210 條至第215 條之文書者，依偽造、變造文書或登載不
實事項或使登載不實事項之規定處斷。

司法院資訊處製作；財團法人民間司法改革基金會備份。
